---
title: "Untitled"
author: "Alwan Rahmana"
date: "3/31/2022"
output: html_document
---


```{r}
library(haven)
```


```{r}
library(tibble)
```


```{r}
data<-Data_Regresi07
data<-data[1:20,]
data
```


```{r}
str(data)
```


```{r}

```

```{r}
Y<-data$Y
X1<-data$X1
#D1<-as.factor(data$D1)
D1<-data$D1
rlb <- lm(Y~X1+D1)
summary(rlb)
```
Interpretasi dari model tersebut, yaitu:

Nilai intersep = 33,874 menunjukkan bahwa rata-rata jumlah bulan yang dibutukan perusahaan asuransi agar mampu mengadaptasi suatu inovasi yang dilakukan ketika ukuran perusahaan berdasar modal sebsar 0 juta dollar dan tipe perusahaan merupakan Mutual firm adalah selama 33,874 bulan.

Nilai b1 = -0.102 menunjukkan bahwa jika ukuran perusahaan menurut modal naik 1 juta dollar maka jumlah waktu yagn dibutuhkan perusahaan asurasi untuk mengadaptasi inovasi akan turun sebesar 0,102 bilan dengan asumsi tipe perusahaan sama

atau

kenaikan ukuran perusahaan berdasar modal sebesar 1 juta dollar akan menurunkan rata-rata jumlah waktu (dalam bulan) yang dibutuhkan perusahaan asuransi agar mampu mengadaptasi inovasi yang dilakukan selama 0,102 bulan (1-2 bulan) dengan asumsi tipe perusahaan sama.

Nilai b2 = 8,055 menunjukkan bahwa perusahaan bertipe stock firm membutuhkan waktu lebih banyak untuk mengadaptasi inovasi dibandingkan perusahaan bertipe mutual company yaitu sebesar 8.055

Atau

Secara rata-rata, perusahaan dengan tipe stock firm membutuhkan waktu 8,055 bulan (8-9 bulan) lebih lama untuk mengadaptasi inovasi yang dilakukan dibandingkan perusahaan dengan tipe mutual firm.



